---
title: "analyse-par-révolution"
author: "Kim"
date: "2025-05-28"
output: word_document
---

```{r,echo=FALSE,warning=FALSE,message=FALSE}
suppressPackageStartupMessages(library(knitr))
suppressPackageStartupMessages(library(dplyr))
suppressPackageStartupMessages(library(ggplot2)) 
```

# Etude statistique univariée quantitative 
## Présentation des données 
### Données brutes - photo excel 

### Données brutes avec des nombres de révolution
```{r,echo=FALSE,warning=FALSE,message=FALSE}
df <- read.csv("/Users/nganle2911/Documents/2425_FRANCE/SCIENCES-DES-DONNEES/IUT-Perpignan-Carcassonne/BUT1_2425/Semestre_2/SAE/Project-statistique-astrophysique_R2-06/sae-satellites-git/analyse-revolution/df.csv", sep = ";", encoding = "latin1")

kable(head(df, 10))
```

### Données groupées avec effectif et fréquences 
```{r,echo=FALSE,warning=FALSE,message=FALSE}
nb_satellites <- nrow(df)

df_groupe <- df %>% 
  group_by(nom_categorie) %>%
  summarise(
    nombre_satellites = n(),
    frequence = round(((n() / nb_satellites) * 100), 2) 
  ) %>%
  arrange(desc(nombre_satellites))

# Ligne totale pour la table
lig_totale <- df_groupe %>% 
  summarise(
    nom_categorie = "TOTAL",
    nombre_satellites = sum(nombre_satellites),
    frequence = sum(frequence)
  )

# Fusionner 2 tables
df_groupe_total <- bind_rows(df_groupe, lig_totale)

kable(df_groupe_total)
```

## Résumé statistique
```{r,echo=FALSE,warning=FALSE,message=FALSE}
cat_resume <- summary(df_groupe_total$nombre_satellites)

# Afficher un tableau statistique
cat_table <- c()
for (i in 1:length(cat_resume)) {
  cat_table <- c(cat_table, round(cat_resume[i], 2))
}

kable(cat_table)
```

## Visualisation avec 56 sous-catégories 
```{r,echo=FALSE,warning=FALSE,message=FALSE}
hist_cat <- ggplot(data = head(df_groupe, 10), aes(x = reorder(nom_categorie, -frequence), 
                                               y = frequence)) + 
  geom_bar(stat = "identity", fill = "#3C8DAD", colour = "#125D98") + 
  geom_text(aes(label = paste0(round(frequence, 1), "%")), 
            vjust = -0.5, size = 3.5, color = "black") +
  labs(title = "Répartition en pourcentage des satellites par top 10 des catégories", 
       x = "Catégorie", y = "Fréquence (%)") + 
  theme(axis.text.x = element_text(angle = 50, hjust = 1),
        plot.title = element_text(face ="bold", size = 12, hjust = 0.5))
hist_cat

# Sauvegarder en png
ggsave("hist_cat.png", plot = hist_cat, dpi = 300, width = 6, height = 6)
```

# Etude statistique univariée avec 7 grandes catégories 
### Données brutes avec catégories divisées
```{r,echo=FALSE,warning=FALSE,message=FALSE}
df_cat_principale <- read.csv("/Users/nganle2911/Documents/2425_FRANCE/SCIENCES-DES-DONNEES/IUT-Perpignan-Carcassonne/BUT1_2425/Semestre_2/SAE/Project-statistique-astrophysique_R2-06/analyse-par-categorie/df_cat_principale.csv", sep = ";", encoding = "latin1")

df_cat_principale <- df_cat_principale[, c("Name", "nom_categorie", "categorie_principale")]
kable(head(df_cat_principale, 10))
```

### Données groupées des 7 catégories principales avec effectif et fréquences 
```{r,echo=FALSE,warning=FALSE,message=FALSE}
nb_satellites <- nrow(df_cat_principale)

df_groupe_catprincipale <- df_cat_principale %>% 
  group_by(categorie_principale) %>%
  summarise(
    nombre_satellites = n(),
    frequence = round(((n() / nb_satellites) * 100), 2) 
  ) %>%
  arrange(desc(nombre_satellites))

# Ligne totale pour la table
lig_catprincipale_totale <- df_groupe_catprincipale %>% 
  summarise(
    categorie_principale = "TOTAL",
    nombre_satellites = sum(nombre_satellites),
    frequence = sum(frequence)
  )

# Fusionner 2 tables
df_groupe_catprincipale_total <- bind_rows(df_groupe_catprincipale, lig_catprincipale_totale)

kable(df_groupe_catprincipale_total)
```

## Résumé statistique avec 7 catégories principales 
```{r,echo=FALSE,warning=FALSE,message=FALSE}
catprincipale_resume <- summary(df_groupe_catprincipale_total$nombre_satellites)

# Afficher un tableau statistique
catprincipale_table <- c()
for (i in 1:length(catprincipale_resume)) {
  catprincipale_table <- c(catprincipale_table, round(catprincipale_resume[i], 2))
}

kable(catprincipale_table)
```

## Visualisation avec 7 catégories principales - diagramme en barres 
```{r,echo=FALSE,warning=FALSE,message=FALSE}
# Diagramme en barres 
hist_catprincipale <- ggplot(data = df_groupe_catprincipale, aes(x = reorder(categorie_principale, -frequence), 
                                               y = frequence)) + 
  geom_bar(stat = "identity", fill = "#3C8DAD", colour = "#125D98") + 
  geom_text(aes(label = paste0(round(frequence, 1), "%")), 
            vjust = -0.5, size = 3.5, color = "black") +
  labs(title = "Répartition en pourcentage des satellites par 7 principales catégories", 
       x = "Catégorie", y = "Fréquence (%)") + 
  theme(axis.text.x = element_text(angle = 45, hjust = 1),
        plot.title = element_text(face ="bold", size = 12, hjust = 0.5))
hist_catprincipale

# Sauvegarder en png
ggsave("hist_catprincipale.png", plot = hist_catprincipale, dpi = 300, width = 6, height = 6)
```

## Visualisation avec 7 catégories principales - camembert
```{r,echo=FALSE,warning=FALSE,message=FALSE}
# Camembert
# Assure-toi que ta variable 'categorie_principale' est un facteur ordonné
df_groupe_catprincipale <- df_groupe_catprincipale %>%
  mutate(categorie_principale = factor(categorie_principale, levels = categorie_principale[order(-frequence)]))

# Créer le camembert
pie_catprincipale <- ggplot(df_groupe_catprincipale, aes(x = "", y = frequence, fill = categorie_principale)) +
  geom_bar(stat = "identity", width = 1, color = "white") +
  coord_polar(theta = "y") +  # Transformation en camembert
  geom_text(aes(label = paste0(round(frequence, 1), "%")),
            position = position_stack(vjust = 0.5), size = 3, color = "black") +
  labs(title = "Répartition en pourcentage des satellites par 7 principales catégories",
       fill = "Catégories principales") +
  theme_void() +  # Supprime les axes, grilles, etc.
  theme(plot.title = element_text(face = "bold", size = 12, hjust = 0.9),
        plot.background = element_rect(fill = "white", color = NA),
        legend.position = "left")

pie_catprincipale

# Sauvegarder en png
ggsave("pie_catprincipale.png", plot = pie_catprincipale, dpi = 300, width = 6, height = 4)

```





