---
title: "analyse-par-révolution"
author: "Kim"
date: "2025-05-28"
output: word_document
---

```{r,echo=FALSE,warning=FALSE,message=FALSE}
suppressPackageStartupMessages(library(knitr))
suppressPackageStartupMessages(library(dplyr))
suppressPackageStartupMessages(library(ggplot2)) 
```

# Etude statistique univariée quantitative 
## Présentation des données 
- Population Ω : Ensemble des satellites visibles au 13 mai 2025 et pour lesquels la variable Revolution_number est valide, c'est-à-dire strictement supérieure à 0 et non vide. 
La taile de la population : Card(Ω) = n = 14 255 satellites
- Unité statistique : Un satellite
- Variable étudiée : Le nombre de révolution qui représente le nombre total de tours que le satellite a fait autour de la Terre depuis son lancement, de nature quantitative discrète. 

Remarque générale : 
Pour un satellites dont sa variable Revolution_number est égale 0 ou vide, il y a des situations possibles : 
- Le satellite vient d'être lancé, il n'a pas encore accompli un tout complet autour de la Terre, ce qui explique une valeur de 0. 
- Le satellite est ancien mais les données sont absentes, cela peut concerner certains satellites militaires ou géostationnaire à usage stratégique, dont les données orbitales (TLE) se sont cachées.

### Données brutes avec le nombre de révolution
Voici un extrait des données brutes 
```{r,echo=FALSE,warning=FALSE,message=FALSE}
df <- read.csv("/Users/nganle2911/Documents/2425_FRANCE/SCIENCES-DES-DONNEES/IUT-Perpignan-Carcassonne/BUT1_2425/Semestre_2/SAE/Project-statistique-astrophysique_R2-06/sae-satellites-git/analyse-revolution/df.csv", sep = ";", encoding = "latin1")

kable(head(df, 10))
```

### Données groupées par les 10 intervalles du nombre de révolutions  
En effet, en raison du grand nombre de variations dans le nombre de révolutions, nous avons donc choisi de regrouper les données par intervalles, chaque intervalle couvrant une plage de 10 000 tours. 
```{r,echo=FALSE,warning=FALSE,message=FALSE}
nb_satellites <- nrow(df)

# Création des intervalles pour le nombre de révolution 
intervalle <- c(1, 10000, 20000, 30000, 40000, 50000, 60000, 70000, 80000, 90000, 100000)

# Les étiquettes pour l'axe X 
etiquettes <- c("0-10k", "10k-20k", "20k–30k", "30k–40k", "40k–50k", "50k–60k", "60k–70k", "70k–80k", "80k–90k", "90k–100k")

# Création d'une colonne avec les intervalles
df$Intervalles <- cut(df$Revolution_number,
                      breaks = intervalle,
                      labels = etiquettes,
                      include.lowest = TRUE,
                      right = FALSE)

# Regrouper et compter les effectifs 
df_groupee_revo <- df %>% 
  group_by(Intervalles) %>%
  summarise(nombre_satellite = n(),
            frequence = round(((nombre_satellite / nb_satellites) * 100),2))

# Ligne totale pour la table
lig_totale_revo <- df_groupee_revo %>% 
  summarise(
    Intervalles = "TOTAL",
    nombre_satellite = sum(nombre_satellite),
    frequence = sum(frequence)
  )

# Fusionner 2 tables
df_groupee_revo_total <- bind_rows(df_groupee_revo, lig_totale_revo)

kable(df_groupee_revo_total)

```

### Résumé statistique
Un tableau récapitulatif des caractéristiques numériques
```{r,echo=FALSE,warning=FALSE,message=FALSE}
resume_revo <- df %>%
  summarise(
    Minimum = min(Revolution_number, na.rm = TRUE),
    Q1 = quantile(Revolution_number, 0.25, na.rm = TRUE),
    Mediane = median(Revolution_number, na.rm = TRUE),
    Moyenne = round(mean(Revolution_number, na.rm = TRUE), 2),
    Q3 = quantile(Revolution_number, 0.75, na.rm = TRUE),
    Maximum = max(Revolution_number, na.rm = TRUE),
    Etendue = max(Revolution_number, na.rm = TRUE) - min(Revolution_number, na.rm = TRUE),
    Ecart_type = round(sd(Revolution_number, na.rm = TRUE), 2)
  )

kable(resume_revo, caption = "Résumé statistique")
```


Vous trouverez ci-dessous un tableau récapitulatif des caractéristiques numériques pour les 10 intervalles du nombre de révolution.  
```{r,echo=FALSE,warning=FALSE,message=FALSE}
resume_par_intervalle <- df %>%
  group_by(Intervalles) %>%
  summarise(
    Min = min(Revolution_number, na.rm = TRUE),
    Q1 = quantile(Revolution_number, 0.25, na.rm = TRUE),
    Mediane = median(Revolution_number, na.rm = TRUE),
    Q3 = quantile(Revolution_number, 0.75, na.rm = TRUE),
    Max = max(Revolution_number, na.rm = TRUE),
    Moyenne = round(mean(Revolution_number, na.rm = TRUE), 2),
    Ecarttype = round(sd(Revolution_number, na.rm = TRUE),2)
  )

kable(resume_par_intervalle)
```


### Visualisation
#### Histogramme 
L'histogramme ci-dessous représente la distribution (en pourcentage) des satellites en fonction des 10 intervalles du nombre de révolutions.
```{r,echo=FALSE,warning=FALSE,message=FALSE}
hist_revo <- ggplot(df_groupee_revo, aes(x = Intervalles, y = frequence)) + 
  geom_bar(stat = "identity", fill = "#3C8DAD", colour = "#125D98") + 
  geom_text(aes(label = paste0(round(frequence, 2), "%")), 
            vjust = -0.5, size = 3.5, color = "black") + 
  labs(title = "Histogramme (fréquences %) par intervalle du nombre de révolutions", 
       x = "Intervalle du nombre de révolutions",
       y = "Fréquence (%)") + 
  theme(plot.title = element_text(face ="bold", size = 12, hjust = 0.3)) 

hist_revo

# Sauvegarder en png
ggsave("hist_revo.png", plot = hist_revo, dpi = 300, width = 6, height = 4.5)
```

#### Boîte à moustaches globale
```{r,echo=FALSE,warning=FALSE,message=FALSE}
boxplot_revo <- ggplot(df, aes(x = "", y = Revolution_number)) +
  geom_boxplot(fill = "#F5A962", color = "#125D98", notch = TRUE) +
  coord_flip() +
  labs(title = "Boîte à moustaches du nombre de révolutions",
       y = "Nombre de révolutions",
       x = "") +
  theme(plot.title = element_text(face ="bold", size = 12, hjust = 0.3)) 

boxplot_revo

ggsave("boxplot_revo.png", plot = boxplot_revo, dpi = 300, width = 5, height = 2)

```

